AFRIZAN MAULANA RYMANTONO

Samarinda, Indonesia • 0895700323239 • afrizanmaulana0@gmail.com afrizanprofile.netlify.app/

RINGKASAN

Mahasiswa D3 Teknik Informatika dengan pengalaman dalam pengembangan perangkat lunak melalui perkuliahan, pembelajaran mandiri, dan pelatihan profesional seperti Digitalent dan Dicoding. Memiliki minat dan keahlian khusus di bidang Back-End Development, serta semangat tinggi untuk terus mempelajari teknologi baru. Berorientasi pada solusi dan inovasi, siap berkontribusi dalam menciptakan sistem yang efisien dan handal.

PENGALAMAN KERJA

Percetakan Undangan

· Helper

Samarinda, Indonesia Sekarang

PENDIDIKAN NON FORMAL

Junior Web Devoloper

PHP Native

Cloud Computing

• Pyhton

Dicoding Machine Learning

Pyhton

Alibaba Front End

Java Script

Juli 2024 - Agustus 2024

Daring

Oktober 2024 - Desember 2024

Daring

Daring

Sekarang

Daring

Sekarang

2021-2023

PENDIDIKAN

Jurusan Bahasa

SMAN 4 Samarinda

Samarinda, Indonesia

Samarinda, Indonesia

Politeknik Negeri Samarinda Jurusan Teknologi Informasi

Sekarang

INFORMASI TAMBAHAN

- Bahasa Pemrogramman: PHP Native, Javascript, Dasar Java dan Dasar Python.
- Database : MySQL.
- Soft Skill: Problem Solving, Team Work, M Word dan M Excel.
- Bahasa: Indonesia (Fasih) dan English (Intermediate).
- Sertifikat: Junior Web Developer Dan Cloud Computing.
- Kegiatan: Menambah Pengetahuan Back-End dan Machine Learning.